【裁判字號】    88,易,1424
【裁判日期】    890229
【裁判案由】    傷害等
【裁判全文】
臺灣高雄地方法院刑事判決                        八十八年度易字第一四二四號
    公  訴  人  臺灣高雄地方法院檢察署檢察官
    被      告  甲○○
右列被告因傷害等案件，經檢察官提起公訴（八十七年度偵字第一八五四三），本院
判決如左︰
    主  文
甲○○傷害人之身體，處拘役參拾日，如易科罰金，以佰元折算壹日。
    事  實
一、甲○○於民國八十七年六月十七日下午七時許，在與甲女（民國三六年二月十八
    日生）共乘計程車行經高雄市○○路時，因言語不合，而與甲女發生爭執，甲○
    ○一時衝動，竟基於傷害之犯意，出手毆打甲女，致甲女受有前胸瘀腫（五×五
    公分)之傷害。
二、案經甲女訴由高雄市政府警察局刑警大隊報請臺灣高雄地方法院檢察署檢察官偵
    查起訴。
    理  由
一、訊據被告甲○○對於有於右揭時地與甲女共乘計程車，其間曾發生言語口角之事
    實，固供認不諱，惟矢口否認有何傷害之犯行。經查：右揭犯罪事實，業據告訴
    人甲女迭於警訊中、偵審中指訴綦詳，並有診斷證明書一份附卷可稽。且參以被
    告於偵查中亦自承：在計程車上那次，我用手指指推她（甲女）胸部，問她有無
    良心否，其他我和她吵架時，才以手指她頭部等語，是被告上開所辯，顯係諉卸
    之詞，要無可採。本件事證明確，被告犯行洵堪認定。
二、核被告所為，係犯刑法第二百七十七條第一項之傷害罪。審酌被告犯罪之動機，
    告訴人受傷情形尚非嚴重，犯後否認犯行等一切情狀，爰酌情量處如主文所示之
    刑，並諭知易科罰金之折算標準。
三、公訴意旨另略以：甲○○基於恐嚇與傷害之概括犯意，於（一）八十七年六月中
    旬某日，在高雄市○○區○○路四五四巷三弄三號之三住處，以手推打甲女之胸
    部及頭部，並對甲女恐嚇稱：伊係天公子，要怎樣就怎樣等語。（二）同年七月
    六日晚上七時許，在其搭乘甲女所駕駛之自小客車行經高雄市○○路橋時，以上
    述方法推打及恐嚇甲女。（三）同年七月十六日下午六時三十分許，在高雄市○
    ○○路三一號八樓之一甲女之辦公室內，以上述方法推打及恐嚇甲女，致使甲女
    受有前胸瘀腫（五×五公分）之傷害，並心生畏懼致生危害於安全。因認被告此
    部分之犯行另涉有刑法第二百七十七條第一項之傷害罪、第三百零五條之恐嚇罪
    嫌，惟該部分已為被告所堅決否認。按犯罪事實應依證據認定之，無證據不得推
    定其犯罪事實，刑事訴訟法第一百五十四條定有明文。次按犯罪事實之認定，應
    憑真實之證據，倘證據是否真實尚欠明顯，自難以擬制推測之方法，為其判斷基
    礎。又告訴人之告訴，係以使被告受刑事訴追為目的，是其陳述是否與事實相符
    ，仍應調查其他證據以資審認，最高法院五十三年台上字第六五六號、五十二年
    台上一三００號等判例可供參照。再按，刑法第三百零五條之恐嚇罪，係以加害
    生命、身體、自由、名譽、財產之事，「恐嚇」他人致生危害於安全者為構成要
    件。所謂恐嚇係指以加害生命、身體、自由、名譽等事通知他人，使其發生畏怖
    心裡，所表示者須在客觀上一般人認為足以構成威脅，以致被恐嚇者之生活狀態
    陷於危險不安之境，乃屬相當。經查，告訴人雖指稱被告有於上開事實（一）、
    （二）、（三）所載之時地以手推打甲女之胸部及頭部等語，惟該等案發當時，
    均無第三者在現場見聞，且均無驗傷證明等情，為告訴人所自認，是告訴人是否
    有因被告之傷害行為而成傷之事實，殊屬可疑。又告訴人於本院調查程序中一再
    陳明，被告對其出言恐嚇：伊係天公子，要怎樣就怎樣等語，然詳觀該等言詞所
    表示之內容，在客觀上對於一般人不足以構成威脅，且並未具體指明恐嚇之內容
    ，範圍廣泛，是被告所述之上開言詞，尚難謂係該當刑法第三百零五條之「恐嚇
    」之行為，自難以該罪相繩。此外，本院復查無其他積極證據足資證明被告有此
    部分傷害及恐嚇之犯行。被告此部分被訴之犯罪，應認不能證明，惟因公訴人認
    此部分與前揭有罪部分有裁判上一罪之關係，爰不另為無罪之諭知，附此敘明。
據上論斷，應依刑事訴訟法第二百九十九條第一項前段，刑法第二百七十七條第一項
、第四十一條，罰金罰鍰提高標準條例第一條前段、第二條，判決如主文。
本案經檢察官劉玲興到庭執行職務。
中      華      民      國    八十九    年      二      月    二十九    日
                                    臺灣高雄地方法院刑事第七庭
                                        法  官  何  悅  芳
右正本證明與原本無異。
如不服本判決，應於送達後十日內，向本院提出上訴狀。
                                        書記官  廖  文  瑞
中      華   民      國    八十九    年    二      月    二十九      日
附錄本判決論罪之法條全文
刑法第二百七十七條條第一項
  傷害人之身體或健康者，處三年以下有期徒刑、拘役或一千元以罰金。


司法院資訊處製作；財團法人民間司法改革基金會備份。
